【裁判字號】    99,上訴,1486
【裁判日期】    991022
【裁判案由】    偽造文書等
【裁判全文】
臺灣高等法院高雄分院刑事判決        99年度上訴字第1486號
上  訴  人
即  被  告  丙○○
上列上訴人因偽造文書等案件，不服臺灣高雄地方法院99年度審
訴字第1687號中華民國99年7 月29日第一審判決（起訴案號：臺
灣高雄地方法院檢察署99年度偵緝字第453 號) ，提起上訴，本
院依簡式審判程序判決如下：
    主  文
上訴駁回。
丙○○緩刑參年，並應向被害人乙○○、甲○○、丁○○支付如
附表所示之賠償。
    事實及理由
一、本件上訴人即被告丙○○（下稱被告）所犯係死刑、無期徒
    刑、最輕本刑為3 年以上有期徒刑以外之罪，渠於審理程序
    中就被訴事實為有罪之陳述，經審判長告知簡式審判程序之
    旨，並聽取公訴人、被告之意見後，本院認為適宜進行簡式
    審判程序，合先敘明。
二、本案經本院審理結果，認第一審判決認事用法及量刑均無不
    當，應予維持，並引用第一審判決書記載之事實、證據及理
    由（如附件）。
三、上訴人即被告丙○○（下稱被告）不服原審判決提起上訴，
    其上訴書所載理由略謂：被告於原審審理時業與被害人即告
    訴人乙○○、甲○○（起訴書及原審判決均誤載為涂敏秀）
    、丁○○達成和解，僅因一時緊張疏忽未向原審陳報，希望
    能從輕量刑，給予緩刑自新機會云云。經查：
  (一)關於刑之量定，係實體法上賦予法院得為自由裁量之事項，
    倘其未有逾越法律所規定之範圍，或濫用其權限，即不得任
    意指摘為違法（最高法院75年度台上字第7033號判例意旨參
    照）。且在同一犯罪事實與情節，如別無其他加重或減輕之
    原因，下級審量定之刑，亦無過重或失輕之不當情形，則上
    級審法院對下級審法院之職權行使，原則上應予尊重（最高
    法院85年度台上字第2446號判決意旨參照）。
  (二)原審審酌被告利用招募合會自任會首，虛列會員名義冒標，
    詐取活會會員繳納之會款，嚴重破壞民間交易安全及信賴，
    迄未賠償全部被害人之損失，本不宜輕縱，惟念其坦承犯行
    ，犯後態度尚可及斟酌詐得金額等一切情狀，分別量處如原
    判決附表二所處之刑欄所示之刑及諭知以新臺幣1 千元折算
    1 日之易科罰金折算標準。再被告前開犯罪行為後，中華民
    國96年罪犯減刑條例業於96年6 月15日經立法院三讀通過，
    並經總統府公布生效，本件被告附表二所示犯罪之時點，既
    在96年4 月24日之前，且其所犯之罪核與中華民國96年罪犯
    減刑條例第2 條第1 項、第3 條第1 項第15款規定相符，而
    被告經通緝之時間，為96年10月16日，遭緝獲之時間則為99
    年2月20日，有臺灣高雄地方法院檢察署通緝書及新竹縣政
    府警察局竹東分局通緝案件報告書各1份存卷可憑，其遭通
    緝及緝獲之時間均在中華民國96年罪犯減刑條例施行後，合
    於該條例第2條第1項第3款、第5條所定減刑之條件，爰依該
    條例規定減其宣告刑2分之1如原判決附表二所處之刑欄所示
    及諭知同前之易科罰金折算標準。末並定其應執行之刑為有
    期徒刑10月及諭知同前之易科罰金折算標準。並敘明被告所
    偽造之互助會標單因未扣案，被告復陳稱標單業經丟棄，且
    冒標迄今已數年，衡諸常情，應可認其業已滅失，故各該標
    單及其上偽造之署押，爰不宣告沒收。本院審酌上情，認原
    審已就刑法第57條揭示之各種量刑條件妥為斟酌，難謂有何
    違法失當之處，是被告提起上訴，指摘原判決量刑過重為不
    當，請求撤銷原審判決，為無理由，應予駁回。
四、被告未曾受有期徒刑以上刑之宣告，此有臺灣高等法院被告
    前案紀錄表1 份在卷可憑；其業與告訴人乙○○、甲○○、
    丁○○達成和解，亦有高雄市楠梓區調解委員會調解書3紙
    附卷可按；且告訴人3人亦表示希望以調解書所載調解內容
    作為緩刑的條件，被告表示願意接受附條件緩刑的宣告（見
    本院準備程序筆錄）；再參以被告之配偶有酗酒情形，身體
    及精神狀況均不好，目前無業，被告家中尚有三名子女需賴
    被告扶養等情，業據被告供陳在卷，並有被告之全戶戶籍資
    料查詢結果5紙在卷可稽。足認被告經此偵審程序及刑之宣
    告，應知所警惕，諒無再犯之虞，本院因認對其所處之刑以
    暫不執行為當，爰依刑法第74條第1項第1款之規定，予以宣
    告緩刑3年，並依同條第2項第3款規定，命被告向被害人即
    告訴人乙○○、甲○○、丁○○支付如附表所示之賠償（即
    調解書所載之調解內容），以資衡平。
五、據上論結，應依刑事訴訟法第368 條、第373 條、第364 條
    、第273 條之1 第1 項，刑法第74條第1 項第1 款、第2 項
    第3款，判決如主文。
本案經檢察官陳國全到庭執行職務。
中    華    民    國    99    年    10    月    22    日
                  刑事第九庭    審判長法  官   莊秋桃
                                      法  官   田平安
                                      法  官   孫啟強
以上正本證明與原本無異。
如不服本判決應於收受本判決後10日內向本院提出上訴書狀，其
未敘述上訴理由者，並得於提起上訴後10日內向本院補提理由書
狀（均須按他造當事人之人數附繕本）「切勿逕送上級法院」。
中    華    民    國    99    年    10    月    22    日
                                      書記官   劉鴻瑛
附錄本判決論罪科刑法條：
刑法第210條
偽造、變造私文書，足以生損害於公眾或他人者，處 5 年以下
有期徒刑。
刑法第216條
行使第 210 條至第 215 條之文書者，依偽造、變造文書或登載
不實事項或使登載不實事項之規定處斷。
刑法第220條
在紙上或物品上之文字、符號、圖畫、照像，依習慣或特約，足
以為表示其用意之證明者，關於本章及本章以外各罪，以文書論
。
錄音、錄影或電磁紀錄，藉機器或電腦之處理所顯示之聲音、影
像或符號，足以為表示其用意之證明者，亦同。
刑法第339條
意圖為自己或第三人不法之所有，以詐術使人將本人或第三人之
物交付者，處 5 年以下有期徒刑、拘役或科或併科 1 千元以下
罰金。
以前項方法得財產上不法之利益或使第三人得之者，亦同。
前二項之未遂犯罰之。
附件：
臺灣高雄地方法院99年度審訴字第1687號刑事判決。
附  表
┌─┬────────────────────────┐
│1 │被告丙○○應給付被害人乙○○新臺幣（下同）拾萬元│
│  │，除在調解時已當場給付伍仟元外，餘款玖萬伍仟元，│
│  │自民國九十九年七月起分二十四期給付，每月為一期，│
│  │以每月十日為清償日，按月給付肆仟元（第二十四期給│
│  │付參仟元），如有一期未給付，視為全部到期，除應全│
│  │部一次給付外，另再加罰違約金參萬元。            │
├─┼────────────────────────┤
│2 │被告丙○○應給付被害人甲○○新臺幣（下同）伍萬元│
│  │，除在調解時已當場給付伍仟元外，餘款肆萬伍仟元，│
│  │自民國九十九年七月起分二十三期給付，每月為一期，│
│  │以每月十日為清償日，按月給付貳仟元（第二十三期給│
│  │付壹仟元），如有一期未給付，視為全部到期，除應全│
│  │部一次給付外，另再加罰違約金壹萬伍仟元。        │
├─┼────────────────────────┤
│3 │被告丙○○應給付被害人丁○○新臺幣（下同）伍萬元│
│  │，除在調解時已當場給付伍仟元外，餘款肆萬伍仟元，│
│  │自民國九十九年七月起分二十四期給付，每月為一期，│
│  │以每月十日為清償日，按月給付貳仟元（第二十三期給│
│  │付壹仟元），如有一期未給付，視為全部到期，除應全│
│  │部一次給付外，另再加罰違約金壹萬伍仟元。        │
└─┴────────────────────────┘

司法院資訊處製作；財團法人民間司法改革基金會備份。
